【裁判字號】    95,易,113
【裁判日期】    950711
【裁判案由】    妨害電腦使用
【裁判全文】
臺灣臺東地方法院刑事判決               95年度易字第113號
公  訴  人  臺灣臺東地方法院檢察署檢察官
被      告  丙○○
上列被告因妨害電腦使用案件，經檢察官提起公訴（九十五年度
偵字第九五四號），被告於準備程序中為有罪之陳述，本院合議
庭裁定由受命法官獨任進行簡式審判程序，判決如下：
    主  文
丙○○以詐術得財產上不法之利益，累犯，處拘役伍拾玖日，如
易科罰金，以新臺幣壹仟元折算壹日。
    事  實
一、丙○○前曾於民國九十一年及九十二年間因違反毒品危害防
    制條例案件，經本院分別判處有期徒刑五月、六月確定後，
    合併於九十三年十一月三十日縮短刑期執行完畢。猶不知悔
    改，於九十四年間，利用在臺東縣臺東市○○街三七二巷十
    一號丁○○住處、同市○○路一八六號乙○○經營之金葉當
    舖為彼等修理電腦時，分別知悉丁○○及乙○○所申請中華
    電信股份有限公司之ＡＤＳＬ（非對稱數位式用戶迴路）帳
    號及密碼，竟未經丁○○、乙○○之同意，先於同年九月二
    十一日、二十二日、十月五日、十一月九日、十一月十日、
    十一日，在其臺東縣臺東市○○街五五號租屋處，無故接續
    輸入丁○○之前開ＡＤＳＬ帳號及密碼，並上網連線至情人
    網小額付費消費合計十三次、戲谷購買點數一次；復於同年
    九月二十八日、十月三日、四日、十一月八日、九日、十二
    月八日、九日，無故接續輸入乙○○之前開ＡＤＳＬ帳號及
    密碼，並上網連線至情人網小額付費合計十次、至臺灣三基
    資訊股份有限公司購買點數四次、至戲谷購買點數一次，使
    該等網站之電腦系統誤認係丁○○、乙○○所消費，合計累
    計丁○○部分消費金額新臺幣（下同）一萬四千八百六十元
    、乙○○部分累計消費金額一萬四千一百二十九元。嗣丁○○經中華電信股份有份公司通知九十四年十月、十一月及十
    二月之HiNet影音資訊使用費暴增，始報警循線查知上情。
二、案經丁○○訴由臺東縣警察局移送臺灣臺東地方法院檢察署
    檢察官偵查起訴。
    理  由
一、上開犯罪事實，業據被告丙○○迭於偵查中及本院審理時均
    坦承不諱，核與證人即被害人丁○○、乙○○於偵查中證述
    情節相符。此外，復有中華電信股份有限公司ＡＤＳＬ消費
    明細表二紙、臺東營運處繳費證明單二紙、數據通信分公司
    南區客服中心回覆單一紙、使用者資料四紙、第三波資訊股
    份有限公司九十四年十二月二十九日波行政字第九四三八三
    號函、漢中五五套房出租事項一紙在卷可稽。被告自白核與
    事實相符，應依法論科。
二、查刑法於九十五年七月一日修正公布施行，而有關新舊法之
    比較，應就罪刑有關之共犯、連續犯、累犯加重等暨其他法
    定加減原因（如身分加減）與加減例等一切情形，綜其全部
    罪刑之結果而為比較。本件被告所為先後多次犯行，時間緊
    密，犯罪構成要件相同，顯係基於概括犯意而為，如依修正
    前刑法第五十六條之規定，雖為連續犯，應以一罪論，然依
    新法之規定，已刪除連續犯之規定，本不能再論以一罪，惟
    參之被告之行為主觀犯意，自始即均基於一盜用他人帳號密
    碼之犯意，盜用之時間均集中在九十四年九月二十一日起至
    同年十二月九日止，行為地均在被告前開臺東縣臺東市○○
    街五五號租屋處，前開盜用時間至為密切接近、地點相同，
    依其各次輸入帳號密碼之各行為間獨立性極為薄弱，依一般
    社會健全觀念，難以強行分開，在刑法評價上，以視為數個
    舉動之接續施行，合為包括之一行為予以評價，較為合理，
    而屬接續犯，經新舊法比較結果，因新法毋需再加重其刑，
    當以新法對於被告為有利；又被告五年以內再故意犯本件有
    期徒刑以上之罪，不論依修正前之刑法第四十七條，或修正
    後之刑法第四十七條第一項之規定，均構成累犯，及被告行
    為後，刑法第五十五關於牽連犯之規定，亦同刪除，本件被
    告所犯上開妨害電腦使用及詐欺得利二罪依修正前刑法具有
    牽連犯之關係，然依修正後刑法之規定，應認屬一行為觸犯
    數罪名之想像競合犯而與牽連犯均同從一重罪處斷，凡此，
    均對被告而言並無有利或不利之情形，自不生新舊法比較之
    問題；再者同法第四十一條第一項前段原規定：「犯最重本
    刑為五年以下有期徒刑以下之刑之罪，而受六個月以下有期
    徒刑或拘役之宣告，因身體、教育、職業、家庭之關係或其
    他正當事由，執行顯有困難者，得以一元以上三元以下折算
    一日，易科罰金。」，又依被告行為時之易科罰金折算標準
    ，修正前罰金罰鍰提高標準條例第二條前段（現已刪除）規
    定，就其原定數額提高為一百倍折算一日，則本件受刑人行
    為時之易科罰金折算標準，應以銀元三百元折算一日，經折
    算為新臺幣後，應以新臺幣九百元折算為一日，修正後刑法
    第四十一條第一項前段則規定：「犯最重本刑為五年以下有
    期徒刑以下之刑之罪，而受六個月以下有期徒刑或拘役之宣
    告者，得以新臺幣一千元、二千元或三千元折算一日，易科
    罰金。」比較修正前後之易科罰金折算標準，以修正前之規
    定，較有利於行為人。然綜合上開全部比較之結果，應認依
    修正後之刑法有利於被告，而均適用修正後刑法之規定。
三、核被告所為，係犯刑法第三百五十八條之入侵電腦罪及同法
    第三百三十九條第二項之詐欺得利罪。被告以輸入帳號密碼
    而購買點數消費之行為同時觸犯妨害電腦使用及詐欺得利之
    行為，應依想像競合犯之例，從較重之詐欺得利罪處斷。查
    被告前曾於九十一年及九十二年間因違反毒品危害防制條例
    案件，經本院分別判處有期徒刑五月、六月確定後，合併於
    九十三年十一月三十日縮短刑期執行完畢，有臺灣高等法院
    被告前案紀錄表在卷可憑，被告受有期徒刑執行完畢後，五
    年以內再故意犯本件有期徒刑以上之罪，為累犯，應依刑法
    第四十七條第一項規定加重其刑。公訴人漏未論及被告詐欺
    得利犯行，因此部分與妨害電腦使用部分想像競合犯之裁判
    上一罪關係，為起訴效力所及，本院自得併予審究。爰審酌
    被告貪圖私利，以不法途逕取得他人帳號密碼使用，非但造
    成他人損害、危害網路交易之信用及安全，雖於犯罪後坦承
    犯行，態度尚稱良好，惟迄今仍未賠償被害人損害等一切情
    狀，量處如主文所示之刑，並諭知易科罰金之折算標準。
據上論斷，應依刑事訴訟法第二百七十三條之一第一項、第二百
九十九條第一項前段，刑法第五十五條前段、第三百三十九條第
二項、第三百五十八條、第四十七條第一項、第四十一條第一項
前段、中華民國刑法施行法第一條之一、現行法規所定貨幣單位
折算新台幣條例第二條，判決如主文。
本案經檢察官甲○○到庭執行職務
中    華    民    國    95    年    07    月    11    日
                  刑事第二庭  法  官  林恒祺
以上正本證明與原本無異。
如不服本判決，應於判決送達後10日內向本院提出上訴狀（須附
繕本）。
「切勿逕送上級法院」
                              書記官  陳美鄉
中    華    民    國    95    年    7     月    17    日
附記：
中華民國刑法第339條第2項：
（普通詐欺罪）
意圖為自己或第三人不法之所有，以詐術使人將本人或第三人之
物交付者，處5年以下有期徒刑、拘役或科或併科1千元以下罰金
。
以前項方法得財產上不法之利益或使第三人得之者，亦同。
中華民國刑法第358條：
（入侵電腦或其相關設備罪）
無故輸入他人帳號密碼、破解使用電腦之保護措施或利用電腦系
統之漏洞，而入侵他人之電腦或其相關設備者，處3年以下有期
徒刑、拘役或科或併科10萬元以下罰金。


司法院資訊處製作；財團法人民間司法改革基金會備份。
